臺灣高等法院刑事判決　　　　　　　 100年度上易字第2618號
上　訴　人
即　被　告　李進德
上列上訴人因違反毒品危害防制條例案件，不服臺灣士林地方法
院100年度審易字第1746號，民國100年9月30日第一審判決（起
訴案號：臺灣士林地方法院檢察署100年度毒偵字第606號，於原
審準備程序中，被告就被訴犯罪事實為有罪陳述，原審告知簡式
審判程序意旨，聽取當事人意見後，經原審合議裁定改依簡式審
判程序），提起上訴，本院判決如下：
    主  文
上訴駁回。
    事  實
本審認定之事實與第一審判決書所記載之事實相同，茲引用之。
    理  由
一、按不服地方法院之第一審判決而上訴者，應向管轄第二審之
    高等法院為之。上訴書狀應敘述具體理由。上訴書狀未敘述
    上訴理由者，應於上訴期間屆滿後20日內補提理由書於原審
    法院，逾期未補提者，原審法院應定期間先命補正。第二審
    法院認為上訴書狀未敘述理由或上訴有第362條前段之情形
    者，應以判決駁回之。但其情形可以補正而未經原審法院命
    其補正者，審判長應定期間先命補正。刑事訴訟法第361條
    、第367條，分別定有明文。所謂不服第一審判決之具體理
    由，必係依據卷內既有訴訟資料或提出新事證，指摘或表明
    第一審判決有何採證認事、用法或量刑等足以影響判決本旨
    之不當或違法，而構成應予撤銷之具體事由，始克當之（例
    如：依憑證據法則具體指出所採證據何以不具證據能力，或
    依憑卷證資料，明確指出所為證據證明力之判斷如何違背經
    驗、論理法則）；倘僅泛言原判決認定事實錯誤、違背法令
    、量刑失之過重或輕縱，而未依上揭意旨指出具體事由，或
    形式上雖已指出具體事由，然該事由縱使屬實，亦不足以認
    為原判決有何不當或違法者（例如：對不具有調查必要性之
    證據，法院未依聲請調查亦未說明理由，或援用證據不當，
    但除去該證據仍應為同一事實之認定），皆難謂係具體理由
    ，俾與第二審上訴制度旨在請求第二審法院撤銷、變更第一
    審不當或違法之判決，以實現個案救濟之立法目的相契合，
    並節制濫行上訴。（最高法院97年度臺上字第892號判決參
    照）是上訴人之上訴書狀，雖有敘述上訴理由，惟未具體敘
    述第一審判決有上述違法、不當情形，即與未敘述具體理由
    無異，其所為上訴，即不符上訴之法定要件。
二、查本件上訴人即被告李進德因違反毒品危害防制條例案件，
    經原審以被告施用第二級毒品，累犯，處有期徒刑7月，並
    於民國100年10月17日將原審判決書送達被告，被告不服原
    審判決，於100 年10月21日提起上訴，上訴意旨略以：原審
    判決認事用法均有違誤，量刑又屬過重，被告萬難甘服，除
    其他上訴理由容後另行補呈外，爰先具狀提起上訴云云。因
    被告未於上訴期間屆滿後20日內補提具體上訴理由狀，經本
    院於100 年11月14日裁定命其應於收受裁定後10日內補提具
    體上訴理由狀，該裁定於100 年11月18日送達被告位於臺北
    市士林區○○○路○ 段107 巷28弄10號之住所，由被告李進
    德親自收受，有上開裁定及送達證書存卷可稽；詎被告於收
    受前開命其補正上訴理由之裁定後，迄今仍未補正，故僅以
    被告前於100 年10月21日之上訴狀所述上訴理由為據，先此
    敘明。
三、按刑之量定，為求個案裁判之妥當性，法律賦予法院裁量之
    權。量刑輕重，屬裁判法院得依職權自由裁量之事項，苟其
    量刑已以行為人之責任為基礎，並斟酌刑法第57條各款所列
    情狀，在法定刑度內，酌量科刑，如無偏執一端，致明顯失
    出失入情形，即不得就量刑部分遽指為不當或違法。本件原
    判決已就被告所犯本案之一切情狀，詳予說明審酌之根據及
    理由，並斟酌及敘明刑法第57條所列事項，認被告施用第二
    級毒品，累犯，處有期徒刑7月，並無任何違反經驗法則、
    論理法則、比例原則，或有何其他違法情事，且無量刑輕重
    相差懸殊等裁量權濫用之情形。被告上訴意旨以原審判決認
    事用法均有違誤，且量刑又屬過重，被告難予甘服云云；顯
    係僅依憑己見對原審量刑之裁量權適法行使為空泛爭執，並
    未具體指摘原判決關於事實認定及法律適用與刑罰之量定，
    有何違法或不當之處，與前揭應具體敘明上訴理由之要件不
    符。揆諸前揭規定，其上訴顯不合法律上程式，爰不經言詞
    辯論，逕予駁回。
四、據上論斷，依刑事訴訟法第 367條前段、第372條、第373條
    前段，判決如主文。
中    華    民    國   100    年    12    月    12    日
                  刑事第十一庭  審判長法  官  許宗和
                                      法  官  趙功恆
                                      法  官  潘進柳
以上正本證明與原本無異。
不得上訴。
                                      書記官  任正人
中    華    民    國   100    年    12    月    12    日